臺灣高雄地方法院民事判決　　　　　　 93年度家訴字第200號
原　　　告　乙○○
　　　　　　　　　　　　2
訴訟代理人　徐豐益律師
被　　　告　甲○○
訴訟代理人　朱育男律師
上當事人間給付扶養費事件，本院於民國94年5 月25日言詞辯論
終結，判決如下：
  主  文
原告之訴駁回。
訴訟費用由原告負擔。
  事  實及理  由
一、本件原告起訴主張：原告與被告然雖無婚姻關係，惟前因同
    居之故而產下二名子女邱筠心、邱柏勳。而上述兩名子女向
    來均由原告養育照顧，鈞院雖曾於兩造間就子女監護事件爭
    議時，裁定被告應自貴院92年度監字第117 號民事裁定確定
    之日起，至邱筠心、邱柏勳成年之日止，按月於每月5 日給
    付扶養費各新臺幣（下同）10,000予上述子女。然上揭兩造
    所生之子女既自出生後均由原告養育扶養，被告均未負擔任
    何扶養之責，爰請求被告給付前開裁定確定前5 年按邱筠心
    、邱柏勳每月各10,000元計算，合計為1,200,000 元之不當
    得利等語。並以：被告先給匯予原告之款項，並非給付給兩
    造所生子女之扶養費，而係被告為求能持續接近及討好原告
    ，以享齊人之福，而盲目贈與被告自行操作股票所用；況且
    被告於本院92年度監字第117 號改定監護權事件中，亦同樣
    主張已給付上開高達千萬元之扶養費，惟貴院前揭民事裁定
    仍命被告應自上述裁定確定之日起，給付兩造所生之子女邱
    筠心及邱柏勳每月各10,000元之扶養費，足證鈞院於前案已
    經認定被告所匯交之款項，並非兩造所生子女之扶養費等語
    ，作為對被告抗辯所為之陳述。
二、被告則以：被告自民國83年認領兩造所生之子女邱筠心及邱
    柏勳後，均有陸續給付原告金錢作為上開兩造所生子女之扶
    養費及一般生活費用，原先均以現金支付，而自85年間起即
    改為匯款方式支付，前後共計給付之扶養費高達1068餘萬元
    ，遠已超越原告請求支付之不當得利款項，是原告所為不當
    得利之請求，顯屬無據，爰請求駁回原告之訴等語，以為抗
    辯。
三、本件兩造所不爭執之事實，即為兩造間並無婚姻關係，而邱
    筠心及邱柏勳係兩造於同居關係中所生之子女，且經被告予
    以認領。則本件原告所為不當得利之請求有無理由，爭點即
    為被告是否已支付邱筠心及邱柏勳在本院92年度監字第117
    號民事裁定確定即93年7 月30日前5 年之扶養費？茲論述本
    院之判斷如下：
（一）按當事人主張有利於己之事實者，就其事實有舉證之責任
      ，民事訴訟法第277 條前段定有明文。被告所抗辯自85年
      間起即陸續匯款予原告作為兩造所生之子女邱筠心及邱柏
      勳生活費之事實，業據被告提出匯款明細表、匯款單27紙
      及存摺影本2 份為證；原告雖不爭執曾收受被告上開匯款
      ，惟否認被告所為上開匯款即為被告用以支付兩造所生子
      女邱筠心及邱柏勳扶養費之抗辯，而陳述稱：上開款項求
      能持續接近原告以享齊人之福，而盲目贈與被告自行操作
      股票所用等語。然觀被告所提出之匯款明細及匯款單，除
      86年11月18日所匯寄之470,230 元，其上載明係「商務支
      出」外，其餘均無特別註記匯款用途，此有前揭匯款單據
      在卷可稽，衡諸常情，兩造間並無婚姻關係，除兩造間所
      生之子女應由被告支付扶養費外，無其他必要費用需由被
      告支付，又因被告所提出匯交予原告之金額非少，被告復
      於匯款予原告之際，曾就特殊用途之款項，加以標記，已
      如前述，堪認被告已就確實曾支付邱筠心及邱柏勳之扶養
      費予原告之部分，盡舉證之責。是原告在自承確曾收受被
      告所匯交款項之情形下，自應就其收受上開款項係由被告
      贈與乙節，負舉證之責。
（二）惟原告就被告匯款之用途，非惟並未舉證證明確係被告所
      贈與，且其就被告前述匯款之用途，先係稱為兩造在同財
      共居時，雙方從事股票交易之金錢往來（見本院94年3 月
      16 日 言詞辯論筆錄），其後再改稱為係被告盲目贈與（
      見本院94年5 月25日言詞辯論筆錄），前後供述不一；參
      以兩造在無婚姻或其他特殊關係之情形下，衡情當不可能
      如原告所言係被告盲目無償贈與原告款項供其炒作股票，
      原告此部分之陳述，自難遽信為真實。雖原告復主張被告
      於本院92年度監字第117 號改定監護權事件中，亦同樣主
      張已給付上開高達千萬元之扶養費，惟貴院前揭民事裁定
      仍命被告應自上述裁定確定之日起，給付兩造所生之子女
      邱筠心及邱柏勳每月各10,000元之扶養費，足證鈞院於前
      案已經認定被告所匯交之款項，並非兩造所生子女之扶養
      費云云；然本院前開民事裁定，僅就兩造所生之監護權應
      由兩造何者任之，依調查之結果作出裁定，並依非訟事件
      法第71條之6 及民法第1119條之規定，裁定被告應負擔兩
      造所生之子女邱筠心及邱柏勳每月10,000元之扶養費，並
      未實質認定被告所匯交之款項並非兩造所生前揭子女扶養
      費，此有本院92年度監字第117 號民事裁定一份在卷可憑
      ，是尚難僅以上開民事裁定即推論被告上述匯寄予原告之
      款項，並非扶養費。
（三）綜上所述，被告既已舉證證明於本院92年度監字第117 號
      民事裁定前，曾匯交兩造所生之子女邱筠心及邱柏勳之扶
      養費予原告，而原告在客觀上並無法立證證明被告匯交款
      項係供作他用，均已詳前述，則經計算之結果，扣除被告
      所註記特殊商務用途之款項，被告所匯交予原告作為兩造
      所生前述子女之扶養費，亦已高達10,210100 元，客觀上
      已足支應兩造所生子女邱筠心及邱柏勳於82年10月29日出
      生後，至本院92年度監字第117 號裁定於93年7 月30日確
      定之日止之扶養費。從而，原告請求被告給付前開裁定確
      定前5 年按邱筠心、邱柏勳每月各10,000元，合計1,200,
      000 元之不當得利，即無理由，自難准許，應予駁回。
四、據上論結，本件原告之訴為無理由，爰依民事訴訟法第78條
    ，判決如主文。
中　　華　　民　　國　　94　　年　　6 　　月　　 8　　日
                  家事法庭法　官　李怡諄
上為正本係照原本作成
如不服本判決，應於送達後20日內，向本院提出上訴狀並表明上
訴理由，如於本判決宣示後送達前提起上訴者，應於判決送達後
10日內補提上訴理由書（須附繕本）。
中　　華　　民　　國　　94　　年　　6 　　月　 　8　　日
                          書記官　李憶如
